臺灣桃園地方法院刑事附帶民事訴訟判決
　　　　　　　　　　　　　　　　100年度桃智簡附民字第3號
原　　　告　彪馬運動魯道夫達士拉股份有限公司
代　表　人　JOCHEN ZE.
原　　　告　阿迪達斯公司（ADIDAS AG）
代　表　人　T.G.B EHE.
上二人共同
訴訟代理人　唐朝智慧財產有限公司
　　　　　　　　　　　大樓37樓65室
複　代理人　李穎甄
被　　　告　林佳怡
上列當事人間因違反商標法案件（100 年度桃智簡字第23號），
經原告提起附帶民事訴訟，本院於民國100 年10月26日言詞辯論
終結，判決如下：
    主      文
被告應給付原告彪馬運動魯道夫達士拉股份有限公司新臺幣捌萬
仟伍佰元，及自民國一百年五月二十七日起至清償日止，按週
年利率百分之五計算之利息。
被告應給付原告阿迪達斯公司新臺幣捌萬仟伍佰元，及自民國
一百年五月二十七日起至清償日止，按週年利率百分之五計算之
利息。
被告應負擔費用，將本判決之標題、案號、當事人、案由及主文
之內容，以五號新細明體字體登載在自由時報、蘋果日報全國版
面首頁壹日。
原告其餘之訴駁回。
本判決第一項及第二項，得假執行。
    事實及理由
壹、程序部分：本件原告為外國法人，故本件性質上係屬涉外民
    事事件。就涉外民事事件之國際管轄權，現行法律雖無明文
    ；惟被告為中華民國人民，且原告主張被告係於我國境內從
    事侵害其商標權之不法行為，而依據侵權行為之法律關係提
    起本訴，參酌我國民事訴訟法第15條第1 項規定：「因侵權
    行為涉訟者，得由行為地之法院管轄」之意旨，應認對於行
    為地發生於我國境內之涉外侵權事件，我國法院即具有國際
    管轄權。是以本院就本件訴訟自有管轄權。又按關於由侵權
    行為而生之債，依侵權行為地法，涉外民事法律適用法第 9
    條第1 項前段定有明文。本件原告主張被告之侵權行為既係
    發生在我國境內，依上開規定，即應適用中華民國法律為其
    裁判之準據法，合先敘明。
貳、實體部分
一、原告主張：緣「PUMA」、「adidas」等商標及圖樣，分別係
    原告彪馬運動魯道夫達士拉股份有限公司（下稱彪馬公司）
    及原告阿迪達斯公司向我國經濟部智慧財產局申請註冊，取
    得商標權之註冊商標，均指定使用於各類衣物商品，現仍在
    專用期間內，任何人未經前揭商標權人之同意或授權，不得
    於同一商品或類似商品，使用相同或近似之註冊商標，亦不
    得販賣或意圖販賣而陳列前述侵害商標權人商標權之商品，
    否則即構成商標權侵害。詎被告林佳怡未經原告彪馬公司、
    原告阿迪達斯公司之同意或授權，意圖將仿冒前揭商標之內
    褲，以3 件新臺幣（下同）500 元之價格，販售予不特定人
    ，而於民國99年9 月13日晚間，在桃園縣中壢市○○路上新
    明夜市內，將仿冒前揭商標之內褲陳列於新明夜市攤位上（
    下稱系爭攤位），不法侵害原告彪馬公司、原告阿迪達斯公
    司之商標權。爰依民法第18 4條第1 項前段、商標法第61條
    第1 項前段、第63條第1 項第3 款、第64條，提起本件附帶
    民事訴訟等語。並聲明：（一）被告應給付原告彪馬公司83
    ,500元，及自起訴狀繕本送達之翌日起至清償日止，按週年
    利率百分之5 計算之利息。（二）被告應給附原告阿迪達斯
    公司83,500元，及自起訴狀繕本送達之翌日起至清償日止，
    按週年利率百分之5 計算之利息。（三）前二項判決，願供
    擔保請求准予宣告假執行。（四）被告應將本判決內容全部
    ，登載在中國時報、聯合報、自由時報、蘋果日報全國版面
    之首頁壹日。
二、被告則以：伊每日晚上都要上班，上班時間從晚上7 時至早
    上7 時，不可能在夜市擺攤，伊於查獲當日固係在攤位裡面
    ，但非系爭攤位之老闆，扣案商品非伊所有扣案商品非伊所
    有，伊並無不法侵害原告彪馬公司、原告阿迪達斯公司之商
    標權之事實等語，資為抗辯。並聲明：駁回原告之訴。
三、得心證之理由：
（一）按附帶民事訴訟之判決，應以刑事訴訟判決所認定之事實
      為據，刑事訴訟法第500 條前段定有明文。準此，被告林
      佳怡明知「PUMA」、「adidas」等商標及圖樣，分別係原
      告彪馬公司、阿迪達斯公司向我國經濟部智慧財產局申請
      註冊，取得商標權之註冊商標，均指定使用於各類衣物商
      品，現仍在專用期間內，任何人未經前揭商標權人之同意
      或授權，不得於同一商品或類似商品，使用相同或近似之
      註冊商標，亦不得販賣或意圖販賣而陳列前述侵害商標權
      人商標權之商品，詎其竟未經原告之同意或授權，意圖將
      仿冒前揭商標之內褲，以3 件500 元之價格，販售予不特
      定人，而於上開時、地將仿冒商標之內褲陳列於系爭攤位
      ，嗣於同日晚間8 時52分許，在新明夜市攤位上，為警當
      場查獲，並扣得仿冒「PUMA」商標內褲22件及仿冒「adid
      as」商標內褲52件等情，業經本院以100 年度桃智簡字第
      23號判決認定在案，有該判決附卷可稽，揆諸前揭說明，
      是原告此部分之主張，堪信為真實。
（二）次按因故意或過失，不法侵害他人之權利者，負損害賠償
      責任；商標權人對於侵害其商標權者，得請求損害賠償；
      商標權人請求損害賠償時，得就查獲侵害商標權商品之零
      售單價500 倍至1,500 倍之金額請求賠償；商標權人之業
      務上信譽，因侵害而致減損時，並得另請求賠償相當之金
      額。民法第184 條第1 項前段、商標法第61條第1 項前段
      、第63條第1 項第3 款分別定有明文。準此，被告不法侵
      害原告彪馬公司、原告阿迪達斯公司之商標權，原告自得
      依前揭規定，向被告請求損害賠償。再者，本件查獲侵害
      原告彪馬公司、原告阿迪達斯公司商標權之商品，均係以
      3 件500 元之價格販售，已如前述，其零售單價為167 元
      （計算式：500 元3 件＝166.66元，四捨五入至整位數
      ），揆諸前揭說明，原告彪馬公司、原告阿迪達斯公司各
      均以167 元500 倍之金額即83,500元（167 元500 ＝83
      ,500元）請求賠償，即屬有據。
（三）又給付無確定期限者，債務人於債權人得請求給付時，經
      其催告而未為給付，自受催告時起，負遲延責任；遲延之
      債務，以支付金錢為標的者，債權人得請求依法定利率計
      算之遲延利息；應付利息之債務，其利率未經約定，亦無
      法律可據者，週年利率為百分之5 ；民法第229 條第2 項
      、第233 條第1 項前段、第203 條分別定有明文。基此，
      本件損害賠償之給付無確定期限，是原告彪馬公司、原告
      阿迪達斯公司請求被告給付自刑事附帶民事訴訟起訴狀繕
      本送達翌日即100 年5 月27日起至清償日止，按週年利率
      百分之5 計算之利息，亦屬有據。
（四）末按商標權人得請求由侵害商標權者負擔費用，將侵害商
      標情事之判決書內容全部或一部登載於新聞紙，商標法第
      64條固有明文。此乃屬被害人請求為回復信譽之處分，其
      方法及範圍如何方為適當，法院應參酌被害人之請求及其
      身分、地位、被害程度等各種情事而為裁量。爰審酌被告
      係意圖販賣而陳列仿冒商標商品之事實，係在桃園縣中壢
      新明夜市位於中壢商圈，其消費者人數固然眾多，然被告
      僅係臨時攤位之小型攤販，且本件所查獲侵害商標權之商
      品，分別僅有仿冒「PUMA」商標內褲22件、仿冒「adidas
      」商標內褲52件，被告侵害商標權之情節及原告商標權遭
      受侵害之程度尚非甚鉅，再參以自由時報及蘋果日報之閱
      報率甚高，認被告負擔費用，將本判決之標題、案號、當
      事人、案由及主文之內容，以5 號新細明體之字體登載在
      自由時報、蘋果日報全國版面首頁1 日，即屬回復其商譽
      損害所必要，應予准許；逾此範圍之請求，已逾回復商譽
      損害之必要程度，應予駁回。
四、綜上所述，原告彪馬公司、原告阿迪達斯公司依民法第 184
    條第1 項前段、商標法第61條第1 項前段、第63條第1項 第
    3 款、第64條規定，請求被告應給付原告彪馬公司、原告阿
    迪達斯公司各83,500元，及自起訴狀繕本送達之翌日即 100
    年5 月27日起至清償日止，按週年利率百分之5 計算之利息
    ，被告應負擔費用，將本判決之標題、案號、當事人、案由
    及主文之內容，以5 號新細明體字體登載在自由時報、蘋果
    日報全國版面首頁1 日，為有理由，應予准許。逾此範圍之
    請求，為無理由，應予駁回。
五、末按所命給付之金額或價額未逾500,000 元之判決，法院應
    依職權宣告假執行，刑事訴訟法第491 條第10款準用民事訴
    訟法第389 條第1 項第5 款定有明文。本判決主文第一項、
    第二項所命給付之金額既未逾500,000 元，爰依職權宣告假
    執行。
六、另原告依刑事訴訟法第487 條規定，於刑事訴訟程序提起本
    件附帶民事損害賠償訴訟，依法無應繳納裁判費用之規定，
    且於訴訟程序中，兩造並無其他訴訟費用之支出，爰不另為
    訴訟費用負擔之諭知，附此敘明。
七、本件事證已臻明確，兩造其餘之攻擊防禦方法及所提證據，
    於判決結果不生影響，爰不一一論列，附此敘明。
中    華    民    國   100    年    11    月    15    日
                  刑事第二庭  法  官  溫宗玲
以上正本證明與原本無異。
如不服本判決，非對於刑事訴訟之判決上訴時，不得上訴，並應
於判決送達後10日內向本院提出上訴狀（應附繕本）。
                              書記官  盧志強
中    華    民    國   100    年    11    月    22    日